臺灣臺南地方法院民事判決
111年度勞訴字第23號
原      告  黃清傳  
            林佳汝  

            張淑華  
            黃淑賢  
            郭映映  
            張淑勤  
            陳素麗  
            許汪素貞
            吳景揚  
共      同
訴訟代理人  向文英律師
被      告  森普實業有限公司

法定代理人  陳柄宏  

上列當事人間請求給付資遣費等事件，本院於民國111年4月20日
言詞辯論終結，判決如下：
    主      文
被告應分別給付原告壬○○新臺幣19萬3,072元、原告乙○○新臺幣1
3萬476元、原告丙○○新臺幣9萬9,054元、原告辛○○新臺幣12萬1,
064元、原告己○○新臺幣14萬1,162元、原告丁○○新臺幣16萬9,31
3元、原告庚○○新臺幣6萬8,470元、原告戊○○○新臺幣15萬2,294
元、原告甲○○新臺幣12萬3,467元，及均自民國111年3月25日起
至清償日止，按週年利率百分之5計算之利息。
被告應分別提繳新臺幣10萬3,458元至原告壬○○、新臺幣1萬6,63
2元至原告乙○○、新臺幣8,640元至原告丙○○、新臺幣6萬3,000元
至原告辛○○、新臺幣9,936元至原告己○○、新臺幣9,072元至原告
丁○○、新臺幣6萬4,008元至原告庚○○、新臺幣9,072元至原告戊○○○之勞工保險局勞工退休金個人專戶。
原告其餘之訴駁回。
訴訟費用由被告負擔。
本判決第1、2項得假執行。但被告如依序以新臺幣29萬6,530元
、新臺幣14萬7,108元、新臺幣10萬7,694元、新臺幣18萬4,064
元、新臺幣15萬1,098元、新臺幣17萬8,385元、新臺幣13萬2,47
8元、新臺幣16萬1,366元、新臺幣12萬3,467元為原告壬○○、原
告乙○○、原告丙○○、原告辛○○、原告己○○、原告丁○○、原告庚○○
、原告戊○○○、原告甲○○預供擔保後，得免為假執行。
    事實及理由
一、被告經合法通知，無正當理由，未於言詞辯論期日到場，核
    無民事訴訟法第386條所列各款情形，爰依原告之聲請，由
    其一造辯論而為判決。
二、原告起訴主張：
  ㈠原告壬○○自民國107年4月1日、原告乙○○自107年10月31日、
    原告丙○○、辛○○、己○○、丁○○、庚○○、戊○○○自107年1月1日
    、原告甲○○自108年12月27日起分別受雇於被告。詎被告自1
    10年10月6日起即因對外積欠債務、無訂單而無法繼續營業
    ，積欠原告110年9、10月工資未給付，且未經預告通知於11
    0年9月30日資遣原告庚○○、110年10月9日資遣原告辛○○、11
    0年10月13日資遣原告丙○○、110年10月14日資遣原告戊○○○
    、110年10月15日資遣原告丁○○、110年10月31日資遣原告壬○○、乙○○、己○○、甲○○，未依法給付資遣費及預告期間工資
    ，迄今被告尚積欠如下所示之資遣費、預告期間工資及110
    年9、10月工資未給付，且自原告任職日或自109年11月起即
    未依法提繳勞工退休金。為此，爰依兩造間勞動契約關係，
    勞動基準法第16條3項及勞工退休金條例第12條第1項、第14
    條第1項、第31條第1項規定提起本件訴訟等語。
  ㈡原告請求之項目及金額(詳如附表3所示)：
　1.原告壬○○：原告壬○○任職期間為107年4月1日至110年10月31
    日，年資3年6月又30日，離職前6個月平均薪資為新臺幣(下
    同)4萬535元，被告應給付資遣費7萬2,571元、預告期間工
    資3萬9,871元。又被告積欠原告壬○○110年9月薪資4萬630元
    、110年10月薪資4萬元，合計應給付薪資8萬630元。此外，
    被告未為原告壬○○提繳107年4月至110年10月之新制勞工退
    休金，以每月應投保薪資4萬100元計算，應補提繳10萬3,45
    8元。故被告應給付原告壬○○19萬3,072元【計算式：8萬630
    元(110年9、10月薪資)＋7萬2,571元(資遣費)＋3萬9,871元(
    預告期間工資)＝19萬3,072元】，及應提繳10萬3,458元至原
    告壬○○之勞工退休金專戶。
　2.原告乙○○：原告乙○○任職期間為107年10月31日至110年10月
    31日，年資3年，離職前6個月平均薪資為2萬9,495元，則被
    告應給付資遣費4萬4,243元、預告期間工資2萬9,012元。又
    被告積欠原告乙○○110年9月薪資2萬8,221元、110年10月薪
    資2萬9,000元，合計應給付薪資5萬7,221元。此外，被告未
    為原告乙○○足額提繳107年11月至110年10月之新制勞工退休
    金，應補提繳2萬5,272元。故被告應給付原告乙○○13萬476
    元【計算式：5萬7,221元(110年9、10月薪資)＋4萬4,243元(
    資遣費)＋2萬9,012元(預告期間工資)＝13萬476元】，及應提
    繳2萬5,272元至原告乙○○之勞工退休金專戶。
　3.原告丙○○：原告丙○○任職期間為107年1月1日至110年10月13
    日，年資3年9月又12日，離職前6個月平均薪資為2萬3,324
    元，則被告應給付資遣費4萬4,109元、預告期間工資2萬2,9
    42元。又被告積欠原告丙○○110年9月薪資2萬2,301元、110
    年10月薪資9,702元，合計應給付薪資3萬2,003元。此外，
    被告未為原告丙○○足額提繳109年11月至110年10月之新制勞
    工退休金，應補提繳1萬6,440元。故被告應給付原告丙○○9
    萬9,054元【計算式：3萬2,003元(110年9、10月薪資)＋4萬4
    ,109元(資遣費)＋2萬2,942元(預告期間工資)＝9萬9,054元】
    ，及應提繳1萬6,440元至原告丙○○之勞工退休金專戶。
  4.原告辛○○：原告辛○○任職期間為107年1月1日至110年10月9
    日，年資3年9月又8日，離職前6個月平均薪資為3萬26元，
    則被告應給付資遣費5萬6,622元、預告期間工資2萬9,534元
    。又被告積欠原告辛○○110年9月薪資2萬7,175元、110年10
    月薪資7,733元，合計應給付薪資3萬4,908元。此外，被告
    未為原告辛○○提繳新制勞工退休金，以當年度基本薪資計算
    ，應補提繳6萬3,000元。故被告應給付原告辛○○12萬1,064
    元【計算式：3萬4,908元(110年9、10月薪資)＋5萬6,622元(
    資遣費)＋2萬9,534元(預告期間工資)＝12萬1,064元】，及應
    提繳6萬3,000元至原告辛○○之勞工退休金專戶。
  5.原告己○○：原告己○○任職期間為107年1月1日至110年10月31
    日，年資3年9月又30日，離職前6個月平均薪資為2萬9,139
    元，則被告應給付資遣費5萬5,811元、預告期間工資2萬8,6
    61元。又被告積欠原告己○○110年9月薪資2萬8,056元、110
    年10月薪資2萬8,634元，合計應給付薪資5萬6,690元。此外
    ，被告未為原告己○○足額提繳109年11月至110年10月之新制
    勞工退休金，應補提繳1萬9,872元。故被告應給付原告己○○
    14萬1,162元【計算式：5萬6,690元(110年9、10月薪資)＋5
    萬5,811元(資遣費)＋2萬8,661元(預告期間工資)＝14萬1,162
    元】，及應提繳1萬9,872元至原告己○○之勞工退休金專戶。
  6.原告丁○○：原告丁○○任職期間為107年1月1日至110年10月15
    日，年資3年9月又14日，離職前6個月平均薪資為4萬5元，
    則被告應給付資遣費7萬5,762元、預告期間工資3萬9,349元
    。又被告積欠原告丁○○110年9月薪資3萬6,614元、110年10
    月薪資1萬7,588元，合計應給付薪資5萬4,202元。此外，被
    告未為原告丁○○足額提繳109年11月至110年10月之新制勞工
    退休金，應補提繳1萬7,388元。故被告應給付原告丁○○16萬
    9,313元【計算式：5萬4,202元(110年9、10月薪資)＋7萬5,7
    62元(資遣費)＋3萬9,349元(預告期間工資)＝16萬9,313元】
    ，及應提繳1萬7,388元至原告丁○○之勞工退休金專戶。
  7.原告庚○○：原告庚○○任職期間為107年1月1日至110年9月30
    日，年資3年又8月又29日，離職前6個月平均薪資為1萬8,44
    1元，則被告應給付資遣費3萬4,551元、預告期間工資1萬8,
    040元。又被告積欠原告庚○○110年9月薪資1萬5,879元。此
    外，被告未為原告庚○○提繳107年1月至110年10月之新制勞
    工退休金，以當年度基本薪資計算，應補提繳6萬4,008元。
    故被告應給付原告庚○○6萬8,470元【計算式：1萬5879元(11
    0年9月薪資)＋3萬4,551元(資遣費)＋1萬8,040元(預告期間工
    資)＝6萬8,470元】，及應提繳6萬4,008元至原告庚○○之勞工
    退休金專戶。
  8.原告戊○○○：原告戊○○○任職期間為107年1月1日至110年10月
    14日，年資3年9月又13日，離職前6個月平均薪資為3萬5,20
    4元，則被告應給付資遣費6萬6,623元、預告期間工資3萬4,
    627元。又被告積欠原告戊○○○110年9月薪資3萬5,385元、11
    0年10月薪資1萬5,659元，合計應給付薪資5萬1,044元。此
    外，被告未為原告戊○○○提繳109年11月至110年10月之新制
    勞工退休金，以每月應投保薪資2萬5,200元計算，應補提繳
    1萬7,333元。故被告應給付原告戊○○○15萬2,294元【計算式
    ：5萬1,044元(110年9、10月薪資)＋6萬6,623元(資遣費)＋3
    萬4,627元(預告期間工資)＝15萬2,294元】，及應提繳1萬7,
    333元至原告戊○○○之勞工退休金專戶。
  9.原告甲○○：原告甲○○任職期間為108年12月27日至110年10月
    31日，年資1年10月又4日，離職前6個月平均薪資為2萬4,00
    0元，則被告應給付資遣費2萬2,129元、預告期間工資1萬5,
    738元。又被告於109年1月至110年8月間每月僅給付薪資2萬
    2,000元，低於當年度基本工資(109年度基本工資2萬3,800
    元、110年度基本工資2萬4,000元)，不足基本工資3萬7,600
    元‬，且積欠110年9、10月薪資4萬8,000元，合計應給付薪
    資8萬5,600元。故被告應給付原告甲○○12萬3,467元【計算
    式：8萬5,600元(110年9、10月薪資及不足基本工資之金額)
    ＋2萬2,129元(資遣費)＋1萬5,738元(預告期間工資)＝12萬3,4
    67元】。
  ㈢並聲明 
　1.被告應給付原告壬○○19萬3,072元、原告乙○○13萬476元、原
    告丙○○9萬9,054元、原告辛○○12萬1,064元、原告己○○14萬1
    ,162元、原告丁○○16萬9,313元、原告庚○○6萬8,470元、原
    告戊○○○15萬2,294元、原告甲○○12萬3,467元，及均自起訴
    狀繕本送達翌日起至清償日止，按年利率百分之5計算之利
    息。
　2.被告應分別提繳10萬3,458元、2萬5,272元、1萬6,440元、6
    萬3,000元、1萬9,872元、1萬7,388元、6萬4,008元、1萬7,
    333元至原告壬○○、乙○○、丙○○、辛○○、己○○、丁○○、庚○○
    、戊○○○之勞工保險局勞工退休金個人專戶。
三、被告未於言詞辯論期日到場，亦未提出書狀作任何聲明或陳
    述。
四、本院得心證之理由：
　㈠查原告壬○○自107年4月1日、原告乙○○自107年10月31日、原
    告丙○○、辛○○、己○○、丁○○、庚○○、戊○○○自107年1月1日、
    原告甲○○自108年12月27日起分別受雇於被告。被告自110年
    10月6日起因對外積欠債務、無訂單而無法繼續營業，積欠
    上開原告110年9、10月工資未給付，且未經預告通知於110
    年9月30日資遣原告庚○○、110年10月9日資遣原告辛○○、110
    年10月13日資遣原告丙○○、110年10月14日資遣原告戊○○○、
    110年10月15日資遣原告丁○○、110年10月31日資遣原告壬○○
    、乙○○、己○○、甲○○，未依法給付資遣費及預告期間工資等
    情，業據原告提出勞工保險被保險人投保資料明細、原告存
    摺交易明細、薪資單、臺南市政府勞工局勞資爭議調解紀錄
    、考勤表、到職日、年資明細表、平均工資計算表、積欠薪
    資、資遣費及預告工資計算表等為證(本院卷第43至57、61
    至115、131至137頁)，經核無誤，且被告經合法通知，無正
    當理由未到庭，亦未提出書狀作何爭執，則本院審酌上開證
    據資料後，堪認原告前揭主張之事實為可採。
　㈡原告請求積欠薪資、資遣費及預告期間工資部分：
　1.按工資：指勞工因工作而獲得之報酬；包括工資、薪金及按
    計時、計日、計月、計件以現金或實物等方式給付之獎金、
    津貼及其他任何名義之經常性給與均屬之；平均工資：指計
    算事由發生之當日前6個月內所得工資總額除以該期間之總
    日數所得之金額；雇主因歇業或轉讓時、因虧損或業務緊縮
    時，得預告勞工終止勞動契約；雇主依第11條或第13條但書
    規定終止勞動契約者，其預告期間依左列各款之規定：一、
    繼續工作3個月以上1年未滿者，於10日前預告之。二、繼續
    工作1年以上3年未滿者，於20日前預告之。三、繼續工作3
    年以上者，於30日前預告之。雇主未依第1項規定期間預告
    而終止契約者，應給付預告期間之工資；雇主依前條終止勞
    動契約者，應依下列規定發給勞工資遣費：一、在同一雇主
    之事業單位繼續工作，每滿1年發給相當於1個月平均工資之
    資遣費。二、依前款計算之剩餘月數，或工作未滿1年者，
    以比例計給之。未滿1個月者以1個月計。前項所定資遣費，
    雇主應於終止勞動契約30日內發給。勞動基準法第2條第3、
    4款、第11條第1、2款、第16條第1、3項、第17條分別定有
    明文。次按勞工適用本條例之退休金制度者，適用本條例後
    之工作年資，於勞動契約依勞動基準法第11條、第13條但書
    、第14條及第20條或職業災害勞工保護法第23條、第24條規
    定終止時，其資遣費由雇主按其工作年資，每滿1年發給2分
    之1個月之平均工資，未滿1年者，以比例計給；最高以發給
    6個月平均工資為限，不適用勞動基準法第17條之規定。依
    前項規定計算之資遣費，應於終止勞動契約後30日內發給。
    此為勞工退休金條例第12條第1、2項所明揭。　　　
　2.查原告壬○○、乙○○、丙○○、辛○○、己○○、丁○○、庚○○、戊○○○、甲○○分別於上開所述之期間受僱於被告，被告以積欠債
    務、無訂單而無法繼續營業為由而終止兩造間之勞動契約，
    自應給付勞動契約終止前積欠之薪資，且上開終止勞動契約
    之事由，應屬勞動基準法第11條第2款規定之情形，依上開
    法條規定，被告即應分別按原告工作年資計算並給付資遣費
    、預告期間之工資與原告。基此計算結果，被告應分別給付
    原告如附表1所示之金額(計算式詳如附表1、3所示)，並判
    決如主文第1項所示。
　㈢原告請求提撥退休金至勞工退休金專戶部分：　　
　1.按雇主應為勞工負擔提繳之退休金，不得低於勞工每月工資
    百分之6。第1項至第3項所定每月工資及前項所定每月執行
    業務所得，由中央主管機關擬訂月提繳分級表，報請行政院
    核定之；勞工退休金自勞工到職之日起提繳至離職當日止。
    但選擇自本條例施行之日起適用本條例之退休金制度者，其
    提繳自選擇適用本條例之退休金制度之日起至離職當日止；
    雇主未依本條例之規定按月提繳或足額提繳勞工退休金，致
    勞工受有損害者，勞工得向雇主請求損害賠償。勞工退休金
    條例第14條第1、5項、第16條、第31條第1項分別定有明文
    。次按勞工退休金專戶內之本金及累積收益屬勞工所有，僅
    於未符合同條例第24條第1項所定請領退休金規定之前，不
    得領取。是雇主未依該條例之規定，按月提繳或足額提繳勞
    工退休金者，將減損勞工退休金專戶之本金及累積收益，勞
    工之財產受有損害，自得依該條例第31條第1項規定請求損
    害賠償；於勞工尚不得請領退休金之情形，亦得請求雇主將
    未提繳或未足額提繳之金額繳納至其退休金專戶，以回復原
    狀(最高法院101年度台上字第1602號判決意旨參照)。準此
    ，雇主於僱傭勞工期間，依法即應按勞工薪資所對應中央主
    管機關擬訂之月提繳分級表，按月提繳百分之6之金額至勞
    工退休金專戶內，如未依規定提繳，勞工應可請求雇主將未
    提繳之金額提繳至其個人之勞工退休金專戶內，以填補其損
    害。
　2.查原告受僱於被告之事實，已如前揭，依上開規定，被告即
    應按原告薪資之月提繳分級表，於原告受僱期間每月提繳勞
    工退休金至其個人專戶內，而被告未就原告壬○○、庚○○提繳
    任何退休金，另原告甲○○於104年10月12日申請新制勞工退
    休金，經勞動部勞工保險局於104年10月21日核定發給一次
    退休金1萬6,754元，其退休金專戶已無餘額，其餘原告乙○○
    、丙○○、辛○○、己○○、丁○○、庚○○、戊○○○之勞工退休金個
    人專戶明細資料，業經本院函詢並由勞動部勞工保險局於11
    1年3月8日以保退五字第11113045800號函檢附上開原告之勞
    工退休金個人專戶明細資料到院(本院卷第207至275頁)，是
    依前開勞工退休金條例規定之標準計算退休金，再扣除被告
    已提繳之退休金後，被告應補提繳至原告壬○○、乙○○、丙○○
    、辛○○、己○○、丁○○、庚○○、戊○○○個人退休金專戶內之金
    額如附表2所示(其中原告乙○○、丙○○、己○○、丁○○、戊○○○
    對照勞工局提供之明細表，原告起訴狀計算之結果應屬有誤
    ，計算式詳如附表2所示)，並諭知如主文第2項所示。
五、綜上所述，原告受雇於被告並分別擔任廠長、業務員、作業
    員、採購、守衛等工作，被告因經營虧損而終止與原告間之
    勞動契約，自應給付積欠原告之薪資、資遣費、預告期間工
    資，並應按勞工退休金條例規定於原告任職期間按月提繳退
    休金至其個人專戶內，原告依規定予以請求，於法有據。從
    而，原告依勞動契約，勞動基準法第16條第3項，勞工退休
    金條例第12條第1項、第14條第1項、第31條第1項規定請求
    ：㈠被告應分別給付原告壬○○19萬3,072元、原告乙○○13萬47
    6元、原告丙○○9萬9,054元、原告辛○○12萬1,064元、原告己○○14萬1,162元、原告丁○○16萬9,313元、原告庚○○6萬8,470
    元、原告戊○○○15萬2,294元、原告甲○○12萬3,467元，及均
    自起訴狀繕本送達之翌日即111年3月25日(送達證書及公示
    送達參本院卷第187至191、203頁)起至清償日止，按週年利
    率百分之5計算之利息；㈡被告應分別提繳10萬3,458元至原
    告壬○○、1萬6,632元至原告乙○○、8,640元至原告丙○○、6萬
    3,000元至原告辛○○、9,936元至原告己○○、9,072元至原告
    丁○○、6萬4,008元至原告庚○○、9,072元至原告戊○○○之勞工
    保險局勞工退休金個人專戶，為有理由，均應准許。逾上開
    範圍之主張，則屬無據，應予駁回。
六、本判決原告勝訴部分係法院就勞工之給付請求，為雇主敗訴
    之判決，依勞動事件法第44條第1項規定，應依職權宣告假
    執行，並依同條第2項規定，酌定相當擔保金額同時宣告被
    告預供擔保後，得免為假執行。　　　　　　
七、未按各當事人一部勝訴、一部敗訴者，其訴訟費用，由法院
    酌量情形，命兩造以比例分擔或命一造負擔，或命兩造各自
    負擔其支出之訴訟費用，民事訴訟法第79條定有明文。查本
    件原告雖有部分勝訴、部分敗訴，惟其敗訴部分係因計算提
    繳至退休金專戶之差額所致，且差額甚微，故本院審酌上情
    ，認本件訴訟費用由被告全部負擔，較為適當，並諭知如主
    文第3項所示。
八、訴訟費用負擔之依據：民事訴訟法第79條。　　
中　　華　　民　　國　　111 　年　　5 　　月　　13　　日
                  勞動法庭    法  官　林勳煜
上列正本證明與原本無異。
如不服本判決，應於判決送達後20日內，向本院提出上訴狀並表
明上訴理由，如於本判決宣示後送達前提起上訴者，應於判決送
達後20日內補提上訴理由書（須附繕本）。
如委任律師提起上訴者，應一併繳納上訴審裁判費。
中　　華　　民　　國　　111 　年　　5 　　月　　13　　日
                              書記官  朱烈稽
　　　　　　　　　　　　　　　
【附表1】被告應給付原告之總額
姓名 應付總額欄 (新臺幣) 計算式 壬○○ 19萬3,072元 8萬630元(積欠工資)+7萬2,571元(資遣費)+3萬9,871元(預告期間工資)＝19萬3,072元 乙○○ 13萬476元 5萬7,221元(積欠工資)+4萬4,243元(資遣費)+2萬9,012元(預告期間工資)＝13萬476元 丙○○ 9萬9,054元 3萬2,003元(積欠工資)+4萬4,109元(資遣費)+2萬2,942元(預告期間工資)＝9萬9,054元 辛○○ 12萬1,064元 3萬4,908元(積欠工資)+5萬6,622元(資遣費)+2萬9,534元(預告期間工資)＝12萬1,064元 己○○ 14萬1,162元 5萬6,690元(積欠工資)+5萬5,811元(資遣費)+2萬8,661元(預告期間工資)＝14萬1,162元 丁○○ 16萬9,313元 5萬4,202元(積欠工資)+7萬5,762元(資遣費)+3萬9,349元(預告期間工資)＝16萬9,313元 庚○○ 6萬8,470元 1萬5,879元(積欠工資)+3萬4,551元(資遣費)+1萬8,040元(預告期間工資)＝6萬8,470元 戊○○○ 15萬2,294元 5萬1,044元(積欠工資)+6萬6,623元(資遣費)+3萬4,627元(預告期間工資)＝15萬2,294元 甲○○ 12萬3,467元 8萬5,600元(積欠工資)+2萬2,129元(資遣費)+1萬5,738元(預告期間工資)＝12萬3,467元 

【附表2】被告應提撥之勞工退休金金額
姓名 應提撥金額 (新臺幣) 計算式： (每月投保薪資金額×6％×月數)＋（每月投保薪資金額×6％×日數/30）＝應提繳金額 壬○○ 10萬3,458元 4萬100元×6%×43月(107年4月至110年10月)＝10萬3,458元。 乙○○ 1萬6,632元 〔(2萬7,600元×6%-1,440元)×29月(107年11月至110年3月)＋2萬7,600元×6%×4月(110年4月至110年7月)＋2萬8,800元×6%×2月(110年8月至9月)＋(2萬8,800元×6%-1,440元)(110年10)〕＝1萬6,632元。 丙○○ 8,640元 2萬4,000元×6%×6月(110年4月至110年9月)＝8,640元。 辛○○ 6萬3,000元 〔(2萬2,000元×6%)×12月(107年1月至12月)＋2萬3,100元×6%×12月(108年1月至108年12月)＋2萬3,800元×6%×12月(109年1月至109年12月)＋2萬4,000元×6%×9月(110年1月至9月)＋2萬4,000元×6%÷30日×9日(110年10月)〕＝6萬3,000元。 己○○ 9,936元 2萬7,600元×6%×6月(110年4月至110年9月)＝9,936元。 丁○○ 9,072元 2萬5,200元×6%×6月(110年4月至110年9月)＝9,072元。 庚○○ 6萬4,008元 2萬2,000元×6%×12月(107年)+2萬3,100元×6%×12月(108年)+2萬3,800元×6%×12月(109年)+2萬4,000元×6%×10月(110年1月至10月)＝6萬4,008元 戊○○○ 9,072元 2萬5,200元×6%×6月(110年4月至110年9月)＝9,072元。 

【附表3】原告請求之各項金額及計算式
編號 姓名 積欠薪資 資遣費 預告期間工資 不足額退休金 請求金額合計 1 壬○○ 8萬630元 7萬2,571元 3萬9,871元 10萬3,458元 29萬6,530元   【計算式】： ⑴離職前6個月平均薪資：〔4萬元(110年10月薪資)＋4萬630元(110年9月薪資)＋4萬660元(110年8月薪資)＋4萬660元(110年7月薪資)＋4萬630元(110年6月薪資)＋4萬630元(110年5月薪資)〕÷6月＝4萬535元。 ⑵積欠薪資：4萬630元(110年9月薪資)＋4萬元(110年10月薪資)＝8萬630元。 ⑶資遣費：4萬535元×〔3年+(6月+30日/30日)÷12月〕×1/2＝7萬2,571元，元以下4捨5入。 ⑷預告期間工資：4萬535元×6月÷183日×30日＝3萬9,871元，元以下4捨5入。 ⑸不足額退休金：4萬100元(應投保薪資)×6%×43月(107年4月至110年10月)＝10萬3,458元。     2 乙○○ 5萬7,221元 4萬4,243元 2萬9,012元 2萬5,272元 15萬5,748元   【計算式】： ⑴離職前6個月平均薪資：〔2萬9,000元(110年10月薪資)＋2萬9,570元(110年9月薪資)＋2萬9,600元(110年8月薪資)＋2萬9,600元(110年7月薪資)＋2萬9,570元(110年6月薪資)＋2萬9,630元(110年5月薪資)〕÷6月＝2萬9,495元。 ⑵積欠薪資：2萬8,221元(110年9月實發薪資)＋〔2萬7,500元(110年9月本薪)＋1,500元(全勤獎金)〕(110年10月薪資)＝5萬7,221元。 ⑶資遣費：2萬9,495元(平均薪資)×3年×1/2＝4萬4,243元，元以下4捨5入。 ⑷預告期間工資：2萬9,495元×6月÷183日×30日＝2萬9,012元，元以下4捨5入。 ⑸不足額退休金：〔(2萬7,600元×6%-1,440元)×24月(107年11月至109年10月)＋2萬7,600元×6%×9月(109年11月至110年7月)＋2萬8,800元×6%×3月(110年8月至110年10月)〕＝2萬5,272元。     3 丙○○ 3萬2,003元 4萬4,109元 2萬2,942元 1萬6,440元 11萬5,494元   【計算式】： ⑴離職前6個月平均薪資：〔9,702元(110年10月薪資)＋2萬3,369元(110年9月薪資)＋2萬2,495元(110年8月薪資)＋2萬9,001元(110年7月薪資)＋2萬8,121元(110年6月薪資)＋1萬8,475元(110年5月薪資)＋8,779元(110年4月工作18日薪資，1萬4,631元÷30日×18日)〕÷6月＝2萬3,324元，元以下4捨5入。 ⑵積欠薪資：2萬2,301元(110年9月實發薪資)＋｛〔2萬3,369元(9月薪資)-330元(加班費)-300元(加班伙食)-350元(補工資)〕÷30日×13日(10月工作天數)｝(110年10月薪資)＝3萬2,003元，元以下4捨5入。 ⑶資遣費：2萬3,324元(平均薪資)×〔3年+(9月+12日/31日)÷12月〕×1/2＝4萬4,109元，元以下4捨5入。 ⑷預告期間工資：2萬3,324元×6月÷183日×30日＝2萬2,942元，元以下4捨5入。 ⑸不足額退休金：〔(2萬3,800元×6%)×2月(109年11月至12月)＋2萬4,000元×6%×9月(110年1月至110年9月)＋2萬4,000元×6%÷30日×13日(110年10月)〕＝1萬6,440元。     4 辛○○ 3萬4,908元 5萬6,622元 2萬9,534元 6萬3,000元 18萬4,064元   【計算式】： ⑴離職前6個月平均薪資：〔7,733元(110年10月薪資)＋2萬7,826元(110年9月薪資)＋2萬9,352元(110年8月薪資)＋3萬1,848元(110年7月實發薪資)＋3萬4,612元(110年6月實發薪資)＋2萬6,185元(110年5月薪資)＋2萬2,601元(110年4月工作22日薪資，3萬819元÷30日×22日)〕÷6月＝3萬26元，元以下4捨5入。 ⑵積欠薪資：2萬7,175元(110年9月實發薪資)＋｛〔2萬7,826元(110年9月薪資)-800元(加班費)-900元(加班伙食)-350元(補工資)〕÷30日×9日(10月工作天數)｝(110年10月薪資)＝3萬4,908元。 ⑶資遣費：3萬26元(平均薪資)×〔3年+(9月+8日/31日)÷12月〕×1/2＝5萬6,622元，元以下4捨5入。 ⑷預告期間工資：3萬26元×6月÷183日×30日≒2萬9,534元，元以下4捨5入。 ⑸不足額退休金：〔(2萬2,000元×6%)×12月(107年1月至12月)＋2萬3,100元×6%×12月(108年1月至108年12月)＋2萬3,800元×6%×12月(109年1月至109年12月)＋2萬4,000元×6%×9月(110年1月至9月)＋2萬4,000元×6%÷30日×9日(110年10月)〕＝6萬3,000元。     5 己○○ 5萬6,690元 5萬5,811元 2萬8,661元 1萬9,872元 16萬1,034元   【計算式】： ⑴離職前6個月平均薪資：〔2萬8,634元(110年10月薪資)＋2萬9,234元(110年9月薪資)＋2萬9,234元(110年8月薪資)＋2萬9,264元(110年7月薪資)＋2萬9,234元(110年6月薪資)＋2萬9,234元(110年5月薪資)〕÷6月＝2萬9,139元。 ⑵積欠薪資：2萬8,056元(110年9月實發薪資)+〔2萬7,134元(本薪)+1,500元(全勤)〕(110年10月薪資)＝5萬6,690元。 ⑶資遣費：2萬9,139元(平均薪資)×〔3年+(9月+30日/31日)÷12月〕×1/2＝5萬5,811元，元以下4捨5入。 ⑷預告期間工資：2萬9,139元×6月÷183日×30日≒2萬8,661元，元以下4捨5入。 ⑸不足額退休金：2萬7,600元(應投保薪資)×6%×12月(109年11月至110年10月)＝1萬9,872元。     6 丁○○ 5萬4,202元 7萬5,762元 3萬9,349元 1萬7,388元 18萬6,701元   【計算式】： ⑴離職前6個月平均薪資：〔1萬7,588元(110年10月薪資)＋3萬8,096元(110年9月薪資)＋4萬2,692元(110年8月薪資)＋3萬9,782元(110年7月薪資)＋4萬7,029元(110年6月薪資)＋3萬3,757元(110年5月薪資)＋2萬1,087元(110年4月工作16日薪資，3萬9,538元÷30日×16日)〕÷6月＝4萬5元，元以下4捨5入。 ⑵積欠薪資：3萬6,614元(110年9月實發薪資)＋｛〔3萬8,096元(9月薪資)-920元(加班費)-950元(加班伙食)-1,050元(補工資)〕÷30日×15日(10月工作天數)｝(110年10月薪資)＝5萬4,202元。 ⑶資遣費：4萬5元(平均薪資)×〔3年+(9月+14日/31日)÷12月〕×1/2＝7萬5,762元，元以下4捨5入。 ⑷預告期間工資：4萬5元×6月÷183日×30日≒3萬9,349元，元以下4捨5入。 ⑸不足額退休金：2萬5,200元(應投保薪資)×6%×11月(109年11月至110年9月)+2萬5,200元×6%÷30日×15日(110年10月)＝1萬7,388元。     7 庚○○ 1萬5,879元 3萬4,551元 1萬8,040元 6萬4,008元 13萬2,478元   【計算式】： ⑴離職前6個月平均薪資：〔1萬5,879(110年9月實發薪資)＋1萬7,245元(110年8月薪資)＋2萬0,748元(110年7月薪資)＋2萬3,509元(110年6月薪資)＋1萬1,954元(110年5月薪資)＋2萬1,311元(110年4月薪資)〕÷6月＝1萬8,441元。 ⑵積欠薪資：1萬5,879元。 ⑶資遣費：1萬8,441元(平均薪資)×〔3年+(8月+29日/30日)÷12月〕×1/2＝3萬4,551元，元以下4捨5入。 ⑷預告期間工資：1萬8,441元×6月÷184日×30日≒1萬8,040元，元以下4捨5入。 ⑸不足額退休金：2萬2,000元(應投保薪資)×6%×12月(107年)+2萬3,100元×6%×12月(108年)+2萬3,800元×6%×12月(109年)+2萬4,000元×6%×10月(110年1月至10月)＝6萬4,008元。     8 戊○○○ 5萬1,044元 6萬6,623元 3萬4,627元 1萬7,333元 16萬9,627元   【計算式】： ⑴離職前6個月平均薪資：〔1萬5,659元(110年10月薪資)＋3萬6,504元(110年9月薪資)＋3萬5,762元(110年8月薪資)＋3萬6,621元(110年7月薪資)＋3萬5,676元(110年6月薪資)＋3萬1,234元(110年5月薪資)＋1萬9,770元(110年4月工作17日薪資，3萬4,889元÷30日×17日)〕÷6月＝3萬5,204元，元以下4捨5入。 ⑵積欠薪資：3萬5,385元(110年9月實發薪資)＋｛〔3萬6,504元(9月薪資)-900元(加班費)-1,000元(加班伙食)-1,050元(補工資)〕÷30日×14日(10月工作天數)｝(110年10月薪資)＝5萬1,044元。 ⑶資遣費：3萬5,204元(平均薪資)×〔3年+(9月+13日/30日)÷12月〕×1/2＝6萬6,623元，元以下4捨5入。 ⑷預告期間工資：3萬5,204元×6月÷183日×30日≒3萬4,627元，元以下4捨5入。 ⑸不足額退休金：2萬5,200元(應投保薪資)×6%×11月(109年11月至110年9月)+2萬5,200元×6%÷30日×14日(110年10月)＝1萬7,333元。     9 甲○○ 8萬5,600元 2萬2,129元 1萬5,738元 0元 12萬3,467元   【計算式】： ⑴離職前6個月平均薪資：2萬4,000元。 ⑵積欠薪資：不足基本工資3萬7,600元〔(2萬3,800元-2萬2,000元)×12月〕(109年不足基本工資部分)+〔(2萬4,000元-2萬2,000元)×8月〕(110年1月至8月不足基本工資部分)+4萬8,000元(110年9、10月薪資)＝8萬5,600元。 ⑶資遣費：2萬4,000元(平均薪資)×〔1年+(10月+4日/30日)÷12月〕×1/2＝2萬2,129元，元以下4捨5入。 ⑷預告期間工資：2萬4,000元×6月÷183日×30日≒1萬5,738元，元以下4捨5入。